臺北高等行政法院裁定
                                      100年度訴字第457號
原      告　迪文國際服飾有限公司
代　表　人　雷蕾（董事）
被      告　臺北市政府財政局
代　表　人　邱大展（局長）住同上
訴訟代理人　陳進祥
　　　　　　賴順釧
上列當事人間公有財產管理事務事件，原告提起行政訴訟，本院
裁定如下：
　  主   文
本件移送至臺灣臺北地方法院。
  　理   由
一、按行政法院認其無受理訴訟權限者，應依職權以裁定將訴訟
    移送至有受理訴訟權限之管轄法院。數法院有管轄權而原告
    有指定者，移送至指定之法院，行政訴訟法第12條之2第2項
    定有明文。次按行政契約係行政機關就公法事件使發生公法
    效果而訂定之契約，若行政機關以契約方式處分、管理公有
    財產而發生私法上之效果，不問該契約有無冠以行政契約名
    稱或使用行政契約詞彙，仍屬私法契約，締約當事人對此有
    所爭執，應提起民事訴訟以求解決，不得藉行政爭訟程序請
    求救濟（改制前行政法院58年判字第270 號、61年裁字第15
    9 號判例意旨參照）。
二、本件原告起訴主張：原告與被告簽訂有「臺北市市有房地使
    用契約一臺北車站地下街」編號3 及28、29、33櫃位2 份合
    約，租賃期限雖於民國99年6 月30日屆滿，而原告仍為租貨
    物之使用收益，被告並未立即表示反對，並以99年7 月16日
    北市財開字第09931839400 號函檢送系爭租約99年7 月份應
    繳費用繳款單予原告繳納，依法已視為不定期租質契約。嗣
    被告以99年10月22日北市財開字第09933231400 號及第0993
    3231500 號函通知原告停止供應水電，惟上開櫃位之所有權
    人係屬鐵路局，停供水電顯非被告之權限，且被告亦非主管
    水電之機關，被告顯係以其他形式施以公權力，依最高行政
    法院90年度判字第537 號判決意旨，被告所為斷水電之處分
    ，乃為一行政處分而非私法上效果，詎經訴願竟遭訴願決定
    不受理，爰請求訴願決定、原處分（即上開公函關於停止供
    應水電部分）均撤銷，被告應恢復台北車站地下街編號3 、
    28、29、33號櫃位之水電云云。
三、經查，原告與被告所訂立之「臺北市市有房地使用契約一臺
    北車站地下街」（見本院卷第85頁以下），核其內容為被告
    應提供特定建物（商場）範圍供原告營業使用（契約第1 條
    、第2 條）、定有一定期間（契約第3 條）、原告應按期支
    付使用費，並有違約金之約定（契約第4 條）、另有終止契
    約之約定（契約第21條以下），復於契約第32條定合意管轄
    為台灣台北地方法院（下稱台北地院），是由該約所創設之
    權利義務關係，實屬民法上之租賃關係。被告因原告租期屆
    滿猶不返還占有，而向台北地院提起返還租賃物事件，業經
    該院於100 年4 月8 日以100 年度訴字第329 號民事判決被
    告部分勝訴，此有該判決附於本院卷第113 頁以下可憑。是
    兩造間之爭議，顯屬私權爭執。原告雖主張被告前開停止供
    應水電之公函，乃公權力之行使云云，惟揆此公函之性質，
    無非出租人向承租人以書面表示拒絕依契約第13條第5 款約
    定（「有關商場管理事宜，約定如下：……五、甲方提供乙
    方之基礎水、電設備及其他建築物附屬設施……。」）繼續
    提供附隨於租賃標的物之水電設備，為催討租賃物之一種手
    段，僅出租人之被告為行政機關而以公文書之形式發出而已
    ，尚難謂此為公權力之行使，原告主張尚難成立。是原告既
    對被告先後所發系爭2 份公函表示停止供應水電有所爭執，
    即應屬民事糾葛。是原告自應向民事法院起訴，以適當之聲
    明及請求權基礎尋求權利之保障，行政法院並無受理訴訟之
    權限。另原告就本件如屬民事糾紛將移送管轄之臺北地院一
    節，於準備程序中亦無反對之意思（見本院100 年5 月25日
    筆錄）。揆諸前揭規定，爰將本件移送於有受理訴訟權限之
    管轄法院。
四、依行政訴訟法第12條之2 第2 項裁定如主文。
中　　華　　民　　國　  100 　年　   6　  月　  17    日
                       臺北高等行政法院第七庭
                               審判長法  官　李　玉　卿
                                   　法  官　畢  乃  俊
                                     法  官　林　惠　瑜
上為正本係照原本作成。
如不服本裁定，應於送達後10日內向本院提出抗告狀（須按他造
人數附繕本）。
中　　華　　民　　國　  100 　年　   6　  月　  17    日
                                     書記官  陳  又  慈